# 公司分立会计处理

提问人：liuyue19890630 时间：2013-12-06 16:36:34
A将其部分资产和负债分离（资产=负债），成立B公司，A公司主体不变；然后由原股东重新出资 100 万，投入B公司，B公司增加银行存款 100 万，实收资本 100 万。请问这样处理合适吗，算是企业分立吗？会计及税法有何注意事项？

回答人：chenyiwei
目前的法律法规对公司分立的规定较少，其中没有对分立时从外部额外投入资源有禁止性规定。但这种情况应当比较少见，具体可行性问题建议咨询律师和主管工商登记机关。 根据《关于做好公司合并分立登记支持企业兼并重组的意见》(工商企字[2011]226号)规定，如果采用公司分立方式，则“因分立而存续或者新设的公司，其注册资本、实收资本数额由分立决议或者决定约定，但分立后公司注册资本之和、实收资本之和不得高于分立前公司的注册资本、实收资本”。

提问人：liuyue19890630 时间：2013-12-06 21:13:20
谢谢，那是不是这样处理不合适呢？

回答人：chenyiwei
不能说一定不合适，而是目前没有明确规定。建议咨询主管工商登记机关和律师。